臺灣高等法院刑事判決
109年度上訴字第3150號
上  訴  人  
即  被  告  吳榮福




選任辯護人  李巧雯律師(法扶律師)
上列上訴人因違反毒品危害防制條例等案件，不服臺灣士林地方
法院109年度訴緝字第5號，中華民國109年6月30日第一審判決（
起訴案號：臺灣士林地方檢察署107年度偵字第11680號），提起
上訴，本院判決如下：
    主  文
原判決撤銷。
吳榮福犯如附表各編號「主文」欄所示之罪，各處如附表各編號
「主文」欄所示之刑及沒收（及追徵）。應執行有期徒刑捌年拾
壹月。
    犯罪事實
一、吳榮福知悉甲基安非他命係毒品危害防制條例第2條第2項第
    2款所規定之第二級毒品，不得非法販賣，竟分別基於販賣
    第二級毒品甲基安非他命以營利之犯意，以其所有門號0000
    000000號行動電話（未扣案）作為聯絡工具，於附表各編號
    所示時間、地點，分別與陳長佑及許智傑聯繫後，交付各編
    號「販賣數量/價格（新臺幣）」欄所示甲基安非他命，並
    收取各該價款，而販賣甲基安非他命共12次（販賣毒品之時
    間、地點、買受人及所使用之行動電話門號、販賣之毒品數
    量及價格等，均詳如附表各編號「販賣毒品之時間/地點」
    、「買受人及其行動電話門號」、「販賣數量、價格（新臺
    幣）」所示）。嗣經警對其持用之上開門號依法實施通訊監
    察後，始循線查悉上情。
二、案經新北市政府警察局中和分局報告臺灣士林地方檢察署檢
    察官偵查起訴。
    理  由
壹、證據能力：
    按被告以外之人於審判外之言詞或書面陳述，除法律有規定
    者外，不得作為證據；又被告以外之人於審判外之陳述，雖
    不符合同法第159條之1至第159條之4之規定，但經當事人於
    審判程序同意作為證據，法院審酌該言詞陳述或書面陳述作
    成時之情況，認為適當者，亦得為證據。當事人、代理人或
    辯護人於法院調查證據時，知有第159條第1項不得為證據之
    情形，而未於言詞辯論終結前聲明異議者，視為有前項之同
    意，刑事訴訟法第159條第1項及第159條之5分別定有明文。
    查本案言詞辯論終結前，檢察官、上訴人即被告吳榮福及辯
    護人均未就本判決所引用之各該被告以外之人於審判外之陳
    述及所調查之證據主張有刑事訴訟法第159條第1項不得為證
    據之情形（見本院卷第83至86頁），本院審酌該證據作成時
    並無違法及證明力明顯過低之瑕疵等情況，認為適當，應有
    證據能力。至於所引其餘非屬供述證據部分，既不適用傳聞
    法則，亦非公務員違背法定程序所取得，依刑事訴訟法第15
    8條之4反面解釋，同具證據能力。
貳、得心證之理由：
一、訊據被告對於附表所示各次販賣甲基安非他命之犯行，均坦
    承不諱（見本院卷第86至87頁），核與證人即購毒者陳長佑
    、許智傑證述相符（見偵卷第111至113、95至98頁、原審卷
    第115至116、117至124頁），並有原審法院107年聲監字第1
    05號、107年聲監續字第158、211號通訊監察書、通訊監察
    譯文，及陳長佑、許智傑為警採尿之勘查採證同意書、新北
    市政府警察局受採集尿液檢體人姓名及檢體編號對照表、台
    灣檢驗科技股份有限公司濫用藥物檢驗報告等在卷可稽（見
    偵卷第21至23-1頁、53至56、105至106頁、原審卷第57至59
    、83至87頁），均可佐被告前開於本院審理中出於任意性之
    自白與事實相符，得採為認定事實之證據。且：
　㈠按毒品交易非必然以現貨買賣為常態，毒品交易通路賣方上
    、下手間，基於規避查緝風險，節約存貨成本等不一而足之
    考量，於臨交貨之際始互通有無，亦所在多有，故販毒者與
    買方議妥交易後，始轉而向上手取得毒品交付買方，不論該
    次交易係起因於賣方主動兜售或買方主動洽購，販毒者既有
    營利意圖，尚非可與單純為便利施用者乃代為購買毒品之情
    形等同視之，而論以幫助施用罪。二者之區辨，主要仍在營
    利意圖之有無，如從整體取得毒品過程觀之，販毒者對於毒
    品之數量、價額、交付方式等，有自主決定之權，並掌握取
    得毒品之管道，買方下次購毒仍須透過此途逕始能取得，販
    毒者並從中獲有利得，而此利得非以金錢為限，獲得金錢、
    減省費用、供己施用之毒品等皆可，均不影響販賣毒品罪之
    成立，最高法院108年度台上字第1930號判決意旨同此見解
    。又按毒品之販賣行為，以行為人主觀上有營利意圖，且客
    觀上有販入或賣出毒品行為，即足構成，至於實際上是否已
    經獲利，則非所問；且販賣毒品為政府嚴予查緝之違法行為
    ，對於販賣之實際利得，委難察得實情，販賣者以價差或量
    差謀取利潤之方式雖異，然為圖營利則同一。兼以甲基安非
    他命量微價高，販毒者確有利可圖，茍非意圖販賣營利，一
    般人焉有可能甘冒重刑而販賣之理。
　⒈陳長佑於原審雖證稱：我得知被告可以拿到東西（即甲基安
    非他命）比較便宜，才委託被告幫我代購，被告是替我跑腿
    ，被告沒有賺我的錢云云（見原審卷第109、111頁）。然觀
    之附表編號一、二備註欄被告與陳長佑之譯文內容，陳長佑
    直接告以「阿兄，我放假回內湖了，你如果有空再麻煩你跑
    一下」，被告立即詢問「一樣嗎」、「要1個人嗎？」，或
    陳長佑詢問「現在東西好嗎」，被告即回以「好啊」，被告
    既無任何質疑不解，且未見有陳長佑委託被告代購之內容。
    況且陳長佑對於被告係向何人購買毒品、購買價格為何均不
    知情，更稱與被告沒什麼交情，只有在有需要毒品時才會打
    電話給被告等語（見原審卷第110、112、113頁），是若被
    告無利可圖，為何甘冒重罪之風險而為平日無何往來、交誼
    之陳長佑單純代購甲基安非他命？揆諸前開說明，依被告與
    陳長佑如附表編號一、二所示毒品往來之過程，被告顯然完
    全掌控甲基安非他命之來源或存量，方得於陳長佑聯繫其而
    有購買甲基安非他命之需求時，被告即可確認可否交易。陳
    長佑於原審審理中所為前揭證述，顯係迴護被告之詞，不足
    採信。
  ⒉許智傑證稱：（問：你是跟被告拿，還是請被告去拿？）我
    跟被告拿的，我不知道被告的來源等語（見原審卷第119 頁
    ），是依其認知，亦係向被告購買毒品而非委託代購。復參
    以附表編號五備註欄所示通訊監察譯文，被告向許智傑稱「
    以後15啦」、「如果以後拿1個就給我1張就好了，500塊就
    給你記著」等語，就此部分許智傑證稱：107年4月22日這次
    交易1公克算2,000元，譯文中被告稱「以後15」，指的是以
    後1公克算1,500元，在這次之後，我跟被告拿甲基安非他命
    ，就改為1公克1,500元等語（見偵卷第96頁、原審卷第124
    頁），被告亦自承：譯文中我稱「15」指的是1,500元1公克
    ，有降價我跟許智傑說等語（見偵卷第72頁），足徵被告於
    107年4月22日該次通聯，確有向許智傑承諾爾後甲基安非他
    命調降為1公克1,500元，是倘被告係單純代購，價位理應由
    實際出售者在各次購買時指定，實無由被告自行向許智傑承
    諾價格之理，顯見被告就出售予許智傑之價額有絕對之自主
    決定權，足徵被告係基於販賣者地位與許智傑交易甲基安非
    他命。
  ㈡按毒品危害防制條例所規定之販賣毒品罪，雖未明示「營利
    之意圖」為其犯罪構成要件，然「販賣」一語，在文義解釋
    上當然已寓含有買賤賣貴，而從中取利之意思存在。且從商
    業交易原理與一般社會觀念而言，販賣行為在通常情形下，
    仍係以謀取利益為其活動之主要誘因與目的。本案被告未曾
    供陳其買入甲基安非他命之價格，而陳長佑及許智傑則分別
    稱被告賣得比較便宜等語（見原審卷第114、117至118頁）
    。惟販賣甲基安非他命係屬違法行為，非可公然為之，販賣
    者販入後可任意分裝增減其分量再行出售，而每次交易之價
    格、數量，亦隨時依交易對象、當時行情而變動，縱或出售
    之價格較低，亦非當然無營利意圖，即使為相同價格，因份
    量較少亦能從中獲利，除經坦承犯行並能供明販入、賣出確
    實價量外，委難查得實情，如被告自始否認到底，既無法追
    得上手，更難查悉有無從中獲利，是除非別有事證，足認係
    按同一價量委買或轉售，確未牟利外，尚難據此即認販賣之
    證據有所未足，否則將造成知過坦承者難辭重典，飾詞否認
    者反得僥倖，而失情理之平。且按一般民眾均知政府一向對
    毒品之查禁森嚴，且重罰不予寬貸，衡情倘非有利可圖，絕
    無平白甘冒被嚴查重罰高度風險之理，從而，舉凡其有償交
    易，除足反證其確係另基於某種非營利本意之關係外，通常
    尚難因無法查悉其販入價格，作為是否高價賣出之比較，諉
    無營利之意思阻卻販賣犯行之追訴。本件陳長佑證稱：被告
    是泵浦車工人，我是預拌車駕駛，我跟被告間是因為工作關
    係，於十幾年前偶然認識，但因我們工作性質不同又跑來跑
    去，是到了107年4月後，我跟被告才比較常聯絡，交情還好
    只是打打招呼，知道這個人，算是沒什麼交情，被告接到我
    的電話也很訝異，說為什麼會打電話給他，而且電話還是別
    人給我的，像我們這種人，只有需要毒品的時候，才會打給
    對方等語（見原審卷第108至109、112頁），許智傑亦證述
    ：我是於107年初才認識被告，因為我們都是做壓送車，在
    工作上認識的，交情算是還好，有需要毒品的時候才會聯絡
    ，除了要買毒品外，私下我不會跟被告有聯繫等語（見原審
    卷第116至117、120頁），顯見其2人與被告交情不深，素日
    更無往來，僅係買賣毒品之關係，是被告前於原審辯稱與該
    2人認識10幾年、很熟云云，顯與事實不符。是若非有利可
    圖，實難想見被告願意甘冒重刑而無償轉讓甲基安非他命與
    非至親好友、無深厚交誼之陳長佑及許智傑，堪認被告主觀
    上確有營利之意圖甚明。
　㈢關於起訴書誤載更正之說明：
　⒈附表編號一之交易時間：參酌陳長佑與被告107年3月31日下
    午6時13分之譯文，陳長佑告知被告稱「這個沒效果，可以
    換嗎」，有該譯文可參（見偵卷第105頁），陳長佑就此部
    分則證稱：該次被告拿甲基安非他命給我，但沒有作用等詞
    （見偵卷第112頁），顯然被告與陳長佑在此通聯之前業已
    完成交易，此部分亦於原審準備程序時經檢察官更正交易時
    間為當日下午5時42分至6時13分之間（見原審卷第35頁）。
　⒉附表編號三之交易數量與價額：許智傑證述：譯文中「3個工
    人」指的是3公克，1公克算2,000元等語（見偵卷第96頁）
    ，是依譯文內容，被告該次與許智傑交易之內容為3公克、6
    ,000元之甲基安非他命，此部分亦於原審準備程序時經檢察
    官更正（見原審卷第35頁）。
二、綜上所述，被告於原審審理中否認有營利意圖，辯稱僅係轉
    讓云云，顯非可採，應以其上開於本院審理中所為自白與事
    實相符而為可採。本件事證明確，被告犯行均堪認定，應依
    法論科。　　
參、論罪科刑及撤銷改判之說明：　　
一、論罪：
  ㈠按刑法第2條第1項規定：「行為後法律有變更者，適用行為
    時之法律。但行為後之法律有利於行為人者，適用最有利於
    行為人之法律」，係規範行為後法律變更所生新舊法比較適
    用之準據法，為「從舊從輕」之比較；比較時應就與罪刑有
    關之共犯、未遂犯、想像競合犯、牽連犯、連續犯、結合犯
    ，以及累犯加重、自首減輕暨其他法定加減原因（如身分加
    減）與加減例等一切情形，綜其全部罪刑之結果而為比較，
    最高法院107年度台上字第3758號判決意旨同此。本件被告
    行為後，毒品危害防制條例第4條第2項、第17條第2項之規
    定業經修正，並經總統於109年1月15日修正公布，於同年7
    月15日施行。茲就新舊法之比較適用說明如下：
　⒈修正前毒品危害防制條例第4條第2項規定：「製造、運輸、
    販賣第二級毒品者，處無期徒刑或7年以上有期徒刑，得併
    科新臺幣1千萬元以下罰金。」修正後規定：「製造、運輸
    、販賣第二級毒品者，處無期徒刑或10年以上有期徒刑，得
    併科新臺幣1千5百萬元以下罰金。」修正後條文將有期徒刑
    及罰金刑上限均提高，對被告並無較有利。
　⒉修正前毒品危害防制條例第17條第2項規定：「犯第4條至第8
    條之罪於偵查及審判中均自白者，減輕其刑。」修正後規定
    ：「犯第4條至第8條之罪於偵查及歷次審判中均自白者，減
    輕其刑。」依修正後法條之文義，參酌修正理由記載：原所
    稱「審判中」究指被告僅須於審判中曾有一次自白犯罪即應
    適用減刑規定，抑或須於歷次審判中均自白犯罪者始符合之
    ，解釋上易生爭議，考量原立法之目的，係在使前述毒品案
    件之刑事訴訟程序儘早確定，當以被告於歷次審判中均自白
    犯罪者，始足當之，故修正第2項，明定於偵查及歷次審判
    中均自白者，始減輕其刑等語，足見必須於歷次審判中均自
    白始得減輕。本件被告所犯販賣第二級毒品犯行，其中附表
    編號一、二、四至九、十二部分犯行雖據其於偵查及本院審
    理時自白犯行，惟於原審審理中並未自白，如依修正後之毒
    品危害防制條例第17條第2項規定，即無該條項減輕其刑之
    適用，亦即修正後之毒品危害防制條例第17條第2項規定對
    被告並無較有利之情形。
　⒊綜上比較之結果，以適用被告行為時即修正前之法律對被告
    最為有利，依上揭說明，自應整體適用被告行為時即修正前
    之毒品危害防制條例，以為論處（附表編號三、十、十一部
    分無毒品危害防制條例第17條第2項之適用，詳後述，故僅
    有同條例第4條第2項修正之比較說明）。　
  ㈡按甲基安非他命係屬毒品危害防制條例第2條第2項第2款所列
    之第二級毒品。是核被告如附表各編號所為，均係犯修正前
    毒品危害防制條例第4條第2項販賣第二級毒品罪，共12罪。
    被告各次販賣甲基安非他命前持有甲基安非他命之低度行為
    ，均為各次販賣之高度行為所吸收，均不另論罪。
　㈢被告如附表各編號所示12次販賣第二級毒品之犯行，犯意各
    別、時間不同且行為互殊，應予分論併罰。
  ㈣查被告前因施用毒品案件，分別經臺灣新北地方法院（下稱
    新北地院）以105年度簡字第6515號判決判處有期徒刑3月，
    共2罪，應執行有期徒刑5月確定，以106年度簡字第1188號
    判決判處有期徒刑3月確定，上開3罪復經同法院以106年度
    聲字第2034號裁定定應執行刑為有期徒刑7月確定，甫於106
    年7月26日易科罰金執行完畢，有本院被告前案紀錄表可憑
    ，其於受有期徒刑之執行完畢後，5年以內故意再犯本件有
    期徒刑以上之各罪，均為累犯。本院審酌被告前已多次因施
    用毒品案件經判處罪刑、執行完畢，更應知毒品對於身心健
    康之戕害，竟進而為本件各次販賣第二級毒品等罪，且於執
    行完畢未及1年即犯本案，顯見其特別惡性及對刑罰反應力
    之薄弱，依司法院釋字第775號解釋意旨，除最重本刑為無
    期徒刑，依刑法第65條第1項，不得加重外，均應依刑法第4
    7條第1項加重其刑。 
  ㈤偵審自白之減刑（附表編號一、二、四至九、十二部分）：
　⒈按犯毒品危害防制條例第4條至第8條之罪，於偵查及審判中
    均自白者，減輕其刑，修正前毒品危害防制條例第17條第2
    項定有明文。次按所謂自白，係指偵查及審判中均有自白犯
    罪而言，故僅須被告於偵、審中均曾經自白，即得認有該條
    項之適用，不以始終承認為必要，最高法院99年度台上字第
    7665號判決亦同此。被告於原審審理時否認如附表編號一、
    二、四至九、十二部分之販賣第二級毒品犯行，然其就上開
    部分分別於警詢、檢察官偵查訊問時及本院審理中坦認犯行
    ，均詳如附表編號一、二、四至九、十二備註欄之㈡各援引
    被告自白之卷證出處，爰就被告所犯如附表編號一、二、四
    至九、十二所示販賣第二級毒品罪均依法予以減輕其刑，並
    均先加後減（法定刑無期徒刑部分不予加重）。
　⒉又按修正前毒品危害防制條例第17條第2項規定：「犯第4條
    至第8條之罪於偵查及審判中均自白者，減輕其刑。」係為
    鼓勵是類犯罪行為人自白、悔過，並期訴訟經濟、節約司法
    資源而設。此所謂「自白」，係指對自己之犯罪事實全部或
    主要部分為肯定供述之意。販賣毒品與合資購買而幫助他人
    施用毒品或與他人共同持有毒品，係不同之犯罪事實，僅承
    認合資購買毒品，難認已就販賣毒品之事實為自白，要無前
    揭減輕其刑規定之適用，最高法院109年度台上字第2358號
    判決意旨同此見解。被告就附表編號三、十、十一所示販賣
    第二級毒品犯行，於原審審理中均否認犯行而辯稱：沒有營
    利意圖，沒有賺錢，是代購云云（見原審卷第34至35、37、
    124、128至130頁），嗣於本院審理中雖均已自白，惟：
　⑴附表編號三部分，被告於警詢中辯稱：此次交易沒有成功云
    云（見偵卷第6-1至7頁），而否認有任何毒品之往來；於偵
    查中則辯以：是我交付甲基安非他命給許智傑，也是他叫我
    幫他跟上游拿甲基安非他命等詞（見偵卷第72頁），並未就
    販賣而有營利意圖為坦認之供述，且於同次偵查中檢察官訊
    問是否承認販賣第二級毒品甲基安非他命時再度辯以：我沒
    有賺錢，我有幫他們跟上游拿甲基安非他命，上游給我的價
    格我就是如實跟他們說，沒有賺差價，也沒有賺取量等詞（
    見偵卷第74頁），顯以無營利意圖而為抗辯。
　⑵附表編號十部分，被告於警詢中辯稱：此次交易沒有成功，
    他放我鴿子云云（見偵卷第9-1至10頁），而否認有任何毒
    品之往來；於偵查中則供稱：許智傑問我有無新型甲基安非
    他命，地點在新莊區婦產科，拿4公克甲基安非他命，我去
    新莊五股那跟上游拿甲基安非他命，4公克買6,000元等詞（
    見偵卷第73頁），並未就販賣而有營利意圖為坦認之供述，
    且於同次偵查中經檢察官訊問是否承認販賣第二級毒品甲基
    安非他命時再度辯以：我沒有賺錢，我有幫他們跟上游拿甲
    基安非他命，上游給我的價格我就是如實跟他們說，沒有賺
    差價，也沒有賺取量等詞（見偵卷第74頁），亦顯以無營利
    意圖而為抗辯。　　
　⑶附表編號十一部分，被告於警詢中辯稱：此次交易沒有成功
    ，因為我找不到那邊的路云云（見偵卷第10至10-1頁），而
    否認有任何毒品之往來；於偵查中則供稱：當天是要拿2公
    克甲基安非他命，共3,000元，地點在臺北市民族東路附近
    ，許智傑當天就付錢等詞（見偵卷第73頁），並未就販賣而
    有營利意圖為坦認之供述，且於同次偵查中檢察官訊問是否
    承認販賣第二級毒品甲基安非他命時再度辯以：我沒有賺錢
    ，我有幫他們跟上游拿甲基安非他命，上游給我的價格我就
    是如實跟他們說，沒有賺差價，也沒有賺取量等詞（見偵卷
    第74頁），仍以無營利意圖而為抗辯。
　⑷從而，揆諸前開說明，被告就上開各次犯行於警詢中均否認
    交易成功，嗣於偵查中則同於原審審理中所述，均以無營利
    之意圖為抗辯，是自難認被告就此3次犯行已於偵查中就販
    賣第二級毒品之事實為自白。辯護人為被告辯護稱：被告已
    就交易毒品金額、種類及交付毒品、收取價金過程為肯定之
    供述，應認有自白犯罪等語（見本院卷第82頁），顯非可採
    。
  ㈥刑法第59條之適用（附表編號三、十、十一部分）：
　⒈按刑法第59條規定犯罪之情狀可憫恕者，得酌量減輕其刑，
    其所謂「犯罪之情狀」，與同法第57條規定科刑時應審酌之
    一切情狀，並非有截然不同之領域，於裁判上酌減其刑時，
    應就犯罪一切情狀（包括第57條所列舉之10款事項），予以
    全盤考量，審酌其犯罪有無可憫恕之事由，即有無特殊之原
    因與環境，在客觀上足以引起一般同情，以及宣告法定最低
    度刑，是否猶嫌過重等等，資為判斷，最高法院95年度台上
    字第6157號判決意旨亦採此見解。又修正前販賣第二級毒品
    罪之法定刑為：「處無期徒刑或7年以上有期徒刑，得併科
    新臺幣1千萬元以下罰金」，惟販賣毒品之人，其原因動機
    各人不一，犯罪情節未必盡同，或有大盤毒梟者，亦有中、
    小盤之分，其販賣行為所造成危害社會之程度自屬有異，法
    律科處此類犯罪，所設之法定最低本刑卻相同，不可謂不重
    。於此情形，倘依其情狀處以相當之有期徒刑，即足以懲儆
    ，並可達防衛社會之目的者，自非不可依客觀之犯行與主觀
    之惡性二者加以考量其情狀，是否有可憫恕之處，適用刑法
    第59條之規定酌量減輕其刑，期使個案裁判之量刑，能斟酌
    至當，符合比例原則。經查，被告所為如附表編號三、十、
    十一部分販賣第二級毒品犯行，無視國家杜絕毒品危害之禁
    令，固屬不當，然考量本案被告所為第二級毒品交易行為之
    販賣數量及金額尚屬零星販賣，其販賣對象同一，毒品流通
    之擴散性有限，足見其非跨國販毒者或販賣毒品之大、中盤
    商，主觀上亦應無大量販賣、散布第二級毒品之意圖，觀其
    全部犯罪情節，尚非重大惡極，相較於長期、大量販賣第二
    級毒品之真正毒梟而言，對社會秩序與國民健康之危害，顯
    較不成比例，倘科以法定最輕本刑，未免過苛，難謂符合罪
    刑相當性及比例原則，且無從與大量販賣第二級毒品之惡行
    區別，是本院衡其犯罪情狀，認其所犯如附表編號三、十、
    十一部分之販賣第二級毒品罪行，縱科以法定最低度刑，仍
    嫌過重，其犯罪情狀顯可憫恕，在客觀上應足以引起一般之
    同情，確有情輕法重之失衡情狀，爰就被告如附表編號三、
    十、十一所示販賣第二級毒品犯行，均依刑法第59條規定減
    輕其刑，並依法先加後減之（法定刑無期徒刑部分不予加重
    ）。
　⒉按刑法第59條所規定之酌量減輕其刑，係裁判上之減輕，必
    以犯罪之情狀可憫恕，認為宣告法定最低度之刑猶嫌過重者
    ，始有其適用。如別有法定減輕之事由，應先依法定減輕事
    由減輕其刑後，猶嫌過重時，始得為之；若有二種以上法定
    減輕事由，仍應先依法定減輕事由遞減其刑後，猶嫌過重時
    ，始得再依刑法第59條規定酌減其刑（最高法院88年度台上
    字第1862號判決參照），原判決雖就被告所犯如附表編號一
    、二、四至九、十二所示販賣第二級毒品部分均依刑法第59
    條規定減輕其刑，然被告上訴本院後既已就此部分所犯各罪
    均已坦承犯行，而有修正前毒品危害防制條例第17條第2項
    減刑規定之適用，如前所述，則其所犯如附表編號一、二、
    四至九、十二販賣第二級毒品部分，法定最輕本刑為有期徒
    刑7年，於先依累犯規定加重其刑（法定刑無期徒刑部分不
    予加重）復依毒品危害防制條例第17條第2項規定減輕其刑
    後，並無宣告最低度刑而仍嫌過重之情，在客觀上尚無何可
    憫恕之處，並無再適用刑法第59條規定酌減其刑之必要，併
    此敘明。　
　㈦本件並無毒品危害防制條例第17條第1項之適用：　　　
　　按犯第4條至第8條、第10條或第11條之罪，供出毒品來源，
    因而查獲其他正犯或共犯者，減輕或免除其刑，毒品危害防
    制條例第17條第1項定有明文，惟倘該正犯或共犯已因另案
    被查獲，惟其被查獲之案情與被告供出毒品之來源無關，或
    有偵查（或調查）犯罪之公務員已有確切之證據，足以合理
    懷疑該被查獲之人為被告所供販賣毒品來源之人，即與上開
    規定不符，無其適用之餘地，最高法院103年度台上字第138
    2號判決意旨同此見解。被告雖於原審審理中供稱：我有提
    供我的毒品上游「安心」的全名，叫什麼「誌銘」，我在新
    北也有1件販賣毒品案件，在該案中「安心」已經被抓了，
    新北那件我被抓的時間，比本案早，我是在新北那件被羈押
    的期間，警察才來看守所找我借訊問本案等語（見原審卷第
    129頁）。然觀之被告所指「安心」之人即李誌銘另案販賣
    甲基安非他命犯行、被告另案被訴於107年3月26日、同年4
    月10日販賣甲基安非他命等犯行而分別經法院判處罪刑之判
    決內容，李志銘係於107年6月7日下午4時許販賣甲基安非他
    命予被告，經警於同日晚上9時56分許持拘票逮捕被告後，
    另逮捕李志銘，有新北地院107年度訴字第1085號、109年度
    訴緝字第5號判決可參（販賣犯行之時間及查獲經過分見各
    判決犯罪事實欄記載，見原審卷第145至163頁），被告另案
    及李志銘販賣予被告等犯行為警查獲時間均早於本案被告10
    7年7月13日為警查獲之時（參偵卷第5頁調查筆錄記載）。
    是依前開查獲經過及被告之供述，被告係於上開另案為警查
    獲而遭羈押時始經警詢問本案犯行，亦即李誌銘販賣甲基安
    非他命予被告之犯行，早於本案偵辦前即為偵查機關查獲，
    是於本案自無因被告供述因而查獲其毒品來源之適用，亦無
    從以之作為量刑因素之參考；況李誌銘前揭107年6月7日販
    賣甲基安非他命予被告之犯行，均在被告如附表各編號所示
    犯行之後，則被告於107年6月7日自李誌銘處取得之毒品，
    更不可能係本案被告販賣毒品之來源，揆諸前開說明，核無
    毒品危害防制條例第17條第1項適用之餘地。
二、撤銷改判之說明：
  ㈠原審就被告如附表各編號販賣第二級毒品等為論罪科刑，固
    非無見。惟：
　⒈被告於上訴本院後業已坦承犯行，並就附表編號一、二、四
    至九、十二所示各次犯行自白犯罪，原審未及審酌及此，復
    未就上開附表各編號所示犯行適用毒品危害防制條例第17條
    第2項之規定予以減刑，尚有未恰。　
　⒉被告於本案各次犯行前雖曾因施用毒品、持有第二級毒品逾
    量等案件經判處罪刑，惟並無因販賣毒品犯行經偵查起訴、
    判刑，有本院被告前案紀錄表可憑，至被告上開另案販賣甲
    基安非他命等犯行則係與本案相近時間先後為檢警查獲、偵
    查起訴，如前一之㈦所述，則原審以被告「除前開構成累犯
    之前案資料外，並曾因施用『及販賣毒品等罪經法院判處罪
    刑確定』」（參原判決第10頁之㈥第16至19行），而考量其此
    部分素行以為量刑因素，即有不當。
　⒊原判決復未及就毒品危害防制條例第4條第2項、第17條第2項
    之修正為比較說明，亦容有未恰。　
　㈡被告上訴後業已就附表編號一、二、四至九、十二所示各次
    犯行自白犯罪，此部分有毒品危害防制條例第17條第2項減
    刑規定之適用，如上所述，是其此部分上訴請求依該規定減
    刑為有理由；至附表編號三、十、十一所示各次犯行，被告
    於上訴後雖亦坦承犯行，然其前於偵查中並未自白犯罪，亦
    如前述，此部分即無偵查、審理中均自白犯行之情形，而無
    上開規定減刑之適用，被告此部分上訴請求依該規定減刑即
    無理由。惟原判決有前開可議之處，自應由本院就原判決附
    表各編號所示犯行及應執行刑均予撤銷改判。　
  ㈢量刑：
　　按法院對於認罪之被告為科刑時，應如何適正地行使其裁量
    權，俾避免欠缺標準及可預測性，英美法有所謂「認罪的量
    刑減讓」，可資參考。亦即，在被告認罪之減輕幅度上，應
    考慮被告係⑴在訴訟程序之何一個階段認罪，⑵在何種情況下
    認罪，按照被告認罪之階段（時間）以浮動比率予以遞減調
    整之。被告係於最初有合理機會時即認罪者，可獲最高幅度
    之減輕，其後（例如開庭前或審理中）始認罪者，則依序遞
    減調整其減輕之幅度，倘被告始終不認罪，直到案情已明朗
    始認罪，其減輕之幅度則極為微小。被告究竟在何一訴訟階
    段認罪，攸關訴訟經濟及被告是否出於真誠之悔意或僅心存
    企求較輕刑期之僥倖，法院於科刑時，自得列為「犯罪後之
    態度」是否予以刑度減讓之考量因子，最高法院105年度台
    上字第388號判決意旨同此。是本件審酌被告上訴本院時始
    為認罪之陳述，然其販賣毒品給他人乃毒害之源頭，其源不
    斷，流毒他人，非僅生命、身體受其侵害，造成人民生命健
    康受損之成癮性及危險性，而染上毒癮者為索得吸毒之資，
    甚至甘冒財產犯罪之風險，造成社會治安嚴重敗壞，影響所
    及，非僅他人之生命、身體將可能遭受侵害，社會、國家法
    益亦不能倖免，當非個人生命、身體法益所可比擬；且被告
    除上述構成累犯之前科記錄外（此部分不予重複評價），前
    已曾因施用毒品案件經觀察勒戒，有上開本院前案紀錄表為
    憑（見本院卷第55頁），應知毒品戕害人身心甚鉅，竟進而
    犯本件各次販賣犯行；惟念及被告販賣毒品之對象只有陳長
    佑、許智傑，販賣之價額、數量尚非鉅額，其各次販賣之數
    量、所得有別，兼衡被告自陳學歷為國中畢業之智識程度、
    已婚、育有1名2歲子女、平時由其撫養、並需撫養母親、先
    前從事工地混凝土壓送、月薪新臺幣（下同）5萬多元、有
    做才有錢領之生活狀況（見原審卷第131頁）等一切情狀，
    分別量處如附表各編號「主文」欄所示之刑（原判決於量刑
    審酌時雖誤認被告曾因販賣毒品案件經判處罪刑確定，然原
    判決於被告否認犯行，故而另適用刑法第59條酌減其刑所量
    處之刑度均幾近為最低度刑，參諸上開說明，顯已無從區別
    始終坦認犯行之行為人得量處之刑度，本院認尚無從因此量
    刑因素之誤或部分犯行依修正前毒品危害防制條例第17條第
    2項規定減刑【不再適用刑法第59條減刑】而再予從輕量刑
    之餘地【附表編號九、十二部分犯行因原判決均量處有期徒
    刑3年8月，則均予再為從輕量處】，併予說明），並審酌其
    所犯數罪反應出之人格特性，所犯數罪犯罪類型、侵害法益
    ，暨實現整體刑法目的、刑罰經濟的功能等總體情狀等情綜
    合判斷而定應執行刑如主文第二項所示。
三、沒收：
  ㈠按犯罪所得，屬於犯罪行為人者，沒收之，於全部或一部不
    能沒收或不宜執行沒收時，追徵其價額，刑法第38條之1第1
     項前段、第3 項分別定有明文。再基於澈底剝奪犯罪所得
    ，以根絕犯罪誘因之意旨，不問成本、利潤，均應沒收，此
    觀修正後刑法第38條之1立法理由甚明。查被告如附表所示
    各次販賣第二級毒品犯行，各有如附表各編號「販賣數量/
    價格（新臺幣）」欄所載犯罪所得，而屬被告犯罪實際獲得
    之財物，雖均未扣案，然仍應依刑法第38條之1第1項前段、
    第3項規定，於各次犯行項下宣告沒收，如全部或一部不能
    沒收或不宜執行沒收時，追徵其價額。
　㈡按宣告前2條（即第38條、第38條之1）之沒收或追徵，有過
    苛之虞、欠缺刑法上之重要性、犯罪所得價值低微，或為維
    持受宣告人生活條件之必要者，得不宣告或酌減之，刑法第
    38條之2第2項定有明文。被告用以犯本案附表各編號所示之
    罪所用之不詳廠牌、門號0000000000號行動電話（含SIM卡
    ），係被告所有供犯本件各次販賣第二級毒品犯行所用，惟
    並未扣案，亦尚無其他事證足認該物現仍存在，又上開物品
    單獨存在尚不具刑法上之非難性，倘予追徵，除另使刑事執
    行程序開啟之外，對於被告犯罪行為之不法、罪責評價並無
    影響，且就沒收制度所欲達成之社會防衛目的亦無任何助益
    ，欠缺刑法上重要性，依刑法第38條之2第2項規定，不予宣
    告沒收。　
據上論斷，應依刑事訴訟法第369條第1項前段、第364條、第299
條第1項前段，判決如主文。
本案經臺灣士林地方檢察署檢察官王乙軒提起公訴，臺灣高等檢
察署檢察官丁俊成到庭執行職務。
中　　華　　民　　國　　109 　年　　10　　月　　6 　　日
                  刑事第十四庭  審判長法　官  黃斯偉
                                      法　官  程克琳
                                      法　官  黎惠萍
以上正本證明與原本無異。
如不服本判決，應於收受送達後20日內向本院提出上訴書狀，其
未敘述上訴之理由者並得於提起上訴後20日內向本院補提理由書
（均須按他造當事人之人數附繕本）「切勿逕送上級法院」。
                                      書記官  李格瑤
中　　華　　民　　國　　109 　年　　10　　月　　7 　　日
附錄：本案論罪科刑法條全文
修正前毒品危害防制條例第4條第2項
製造、運輸、販賣第一級毒品者，處死刑或無期徒刑；處無期徒
刑者，得併科新臺幣2千萬元以下罰金。
製造、運輸、販賣第二級毒品者，處無期徒刑或7年以上有期徒
刑，得併科新臺幣1千萬元以下罰金。
製造、運輸、販賣第三級毒品者，處7年以上有期徒刑，得併科
新臺幣7百萬元以下罰金。
製造、運輸、販賣第四級毒品者，處5年以上12年以下有期徒刑
，得併科新臺幣3百萬元以下罰金。
製造、運輸、販賣專供製造或施用毒品之器具者，處1年以上7年
以下有期徒刑，得併科新臺幣1百萬元以下罰金。
前五項之未遂犯罰之。
附表：
編號 販賣毒品之時間/地點 買受人及其行動電話門號 販賣數量/價格（新臺幣） 所犯法條及罪名         主        文 一 107年3月31日下午5時42分至6時13分間某時/臺北市○○區○○路000號全家便利商店（起訴書誤載為18時13分後某時許） 陳長佑0000000000 1公克/2,000元  毒品危害防制條例第4條第2 項販賣第二級毒品罪  原判決撤銷。 吳榮福販賣第二級毒品，累犯，處有期徒刑參年柒月。未扣案之犯罪所得新臺幣貳仟元沒收，於全部或一部不能沒收或不宜執行沒收時，追徵其價額。 備註： （一）即起訴書附表一編號1部分。 （二）證據卷頁： 1.被告於警詢及本院之自白（偵卷第5-1至6頁、本院卷第86至87頁） 2.陳長佑於偵查、原審之證述（見偵卷第111至112頁、原審卷第108至116頁） 3.陳長佑為警採尿之勘查採證同意書、新北市政府警察局受採集尿液檢體人姓名及檢體編號對照表、台灣檢驗科技股份有限公司濫用藥物檢驗報告（見原審卷第83至87頁） 4.原審法院107年聲監字第105號、聲監續字第158、211號通訊監察書（見偵卷第21至23-1頁） 5.通訊監察譯文（見偵卷第105頁），詳細內容如下： 　107/3/31 下午01：35：42 　陳長佑：喂，阿兄，我放假回內湖了，你如果有空再麻煩你跑一下。 　吳榮福：好，一樣嗎？ 　陳長佑：對。 　吳榮福：要1個人嗎？ 　陳長佑：對，1個人就好。 　107/3/31 下午05：03：28 　陳長佑：阿兄我現在在全家這，你多久會到？ 　吳榮福：我才剛上高速公路。 　陳長佑：那你到了再打給我。 　107/3/31 下午05：42：07 　陳長佑：喂。 　吳榮福：3分鐘。 　陳長佑：好我下去。      二 107年5月17日晚間9時某分/臺北市○○區○○路000號全家便利商店 陳長佑0000000000 3公克/6,000元  毒品危害防制條例第4條第2 項販賣第二級毒品罪  原判決撤銷。 吳榮福販賣第二級毒品，累犯，處有期徒刑參年柒月。未扣案之犯罪所得新臺幣陸仟元沒收，於全部或一部不能沒收或不宜執行沒收時，追徵其價額。 備註： （一）即起訴書附表一編號2部分。 （二）證據卷頁： 1.被告於偵查及本院之自白（見偵卷第71頁、本院卷第86至87頁） 2.陳長佑於偵查、原審之證述（見偵卷第112頁、原審卷第108至116頁） 3.陳長佑為警採尿之勘查採證同意書、新北市政府警察局受採集尿液檢體人姓名及檢體編號對照表、台灣檢驗科技股份有限公司濫用藥物檢驗報告（見原審卷第83至87頁） 4.原審法院107年聲監字第105號、聲監續字第158、211號通訊監察書（見偵卷第21至23-1頁） 5.通訊監察譯文（見偵卷第105-1至106頁），詳細內容如下： 　107/5/17 下午04：56：55 　陳長佑：現在東西好嗎？ 　吳榮福：好啊，怎樣？ 　陳長佑：—樣啊。 　吳榮福：對啊。 　陳長佑：那多一點好了，一樣6張啊，約9點好嗎？ 　吳榮福：好。      三 107年3月31日晚間9時32分後某時許/新北市三重區三重交流道附近加油站 許智傑0000000000 3公克/6,000元 （起訴書誤載為1公克/2,000元） 毒品危害防制條例第4條第2 項販賣第二級毒品罪  原判決撤銷。 吳榮福販賣第二級毒品，累犯，處有期徒刑參年柒月。未扣案之犯罪所得新臺幣陸仟元沒收，於全部或一部不能沒收或不宜執行沒收時，追徵其價額。 備註： （一）即起訴書附表一編號3部分。 （二）證據卷頁： 1.被告於本院之自白（見本院卷第86至87頁） 2.許智傑於偵查、原審之證述（見偵卷第96頁、原審卷第116至124頁） 3.許智傑為警採尿之勘查採證同意書、新北市政府警察局受採集尿液檢體人姓名及檢體編號對照表、台灣檢驗科技股份有限公司濫用藥物檢驗報告（見原審卷第57至59頁） 4.原審法院107年聲監字第105號、聲監續字第158、211號通訊監察書（見偵卷第21至23-1頁） 5.通訊監察譯文（見偵卷第53頁），詳細內容如下： 　107/3/31 下午09：32：55 　許智傑：喂你在哪？ 　吳榮福：我在汐五高架，我要往回走了。 　許智傑：慘了過頭了，你現在要回去哦？那我明天再找你啊。 　吳榮福：不然我晚一點會去三重。 　許智傑：不然我跟你約晚一點在三重，因為我要跟你拿3個工人，因為朋友要從大陸回來，你中壢太危險了。 　吳榮福：我等等出發要去三重再打給你。      四 107年4月4日凌晨1時20分許後某時許/新北市汐止區仁愛路與福安街口某統一便利商店外 許智傑0000000000 2公克/4,000元  毒品危害防制條例第4條第2 項販賣第二級毒品罪  原判決撤銷。 吳榮福販賣第二級毒品，累犯，處有期徒刑參年柒月。未扣案之犯罪所得新臺幣肆仟元沒收，於全部或一部不能沒收或不宜執行沒收時，追徵其價額。 備註： （一）即起訴書附表一編號4部分。 （二）證據卷頁： 1.被告於警詢及本院之自白（見偵卷第7至7-1頁、本院卷第86至87頁） 2.許智傑於偵查、原審之證述（見偵卷第96頁、原審卷第116至124頁） 3.許智傑為警採尿之勘查採證同意書、新北市政府警察局受採集尿液檢體人姓名及檢體編號對照表、台灣檢驗科技股份有限公司濫用藥物檢驗報告（見原審卷第57至59頁） 4.原審法院107年聲監字第105號、聲監續字第158、211號通訊監察書（見偵卷第21至23-1頁） 5.通訊監察譯文（見偵卷第53頁），詳細內容如下： 　107/4/4 上午12：06：43 　許智傑：你沒有上臺北哦？ 　吳榮福：有啊。 　許智傑：你甚麼時候上來？你回去了哦？ 　吳榮福：大聲一點，還沒啦。 　許智傑：那你在哪邊？ 　吳榮福：我要去土城。 　許智傑：這麼遠哦？你沒有要去成功路？你沒有去金龍路？欠什麼？工人哦？ 　吳榮福：沒有啦金龍路。 　許智傑：你土城完，還有沒有臺北的？ 　吳榮福：沒關係我等一下過去。 　許智傑：我，兩個好了，我怕我等一下睡著，你來之前打給我。 　吳榮福：我等一下過去，我土城給人家，我就走了。 　許智傑：好。 　107/4/4 上午01：20：11 　吳榮福：喂，下來。 　許智傑：好。      五 107年4月22日上午9時58分許後某時許/新北市三重區三重交流道附近加油站 許智傑0000000000 1公克/2,000元  毒品危害防制條例第4條第2 項販賣第二級毒品罪  原判決撤銷。 吳榮福販賣第二級毒品，累犯，處有期徒刑參年柒月。未扣案之犯罪所得新臺幣貳仟元沒收，於全部或一部不能沒收或不宜執行沒收時，追徵其價額。 備註： （一）即起訴書附表一編號5 部分。 （二）證據卷頁： 1.被告於警詢、偵查及本院之自白（見偵卷第7-1至8、72頁、本院卷第86至87頁） 2.許智傑於偵查、原審之證述（見偵卷第96頁、原審卷第116至124頁） 3.許智傑為警採尿之勘查採證同意書、新北市政府警察局受採集尿液檢體人姓名及檢體編號對照表、台灣檢驗科技股份有限公司濫用藥物檢驗報告（見原審卷第57至59頁） 4.原審法院107年聲監字第105號、聲監續字第158、211號通訊監察書（見偵卷第21至23-1頁） 5.通訊監察譯文（見偵卷第53之1頁），詳細內容如下： 　107/4/22 上午09：30：34 　許智傑：你不要動。 　吳榮福：你現在要過來？ 　許智傑：對，1個人，我現在出發大概20分鐘到，加油站好不好？ 　吳榮福：好。 　107/4/22 上午09：55：29 　吳榮福：你走過來7-11這邊好不好？ 　許智傑：對面哦，好。 　107/4/22 上午09：58：03 　吳榮福：以後15啦。 　許智傑：真的哦？ 　吳榮福：如果以後拿1個就給我1張就好了，500塊就給你記著。      六 107年4月22日晚間8時48分後某時許/新北市五股區五股交流道附近某全國加油站 許智傑0000000000 2公克/3,000元  毒品危害防制條例第4條第2 項販賣第二級毒品罪  原判決撤銷。 吳榮福販賣第二級毒品，累犯，處有期徒刑參年柒月。未扣案之犯罪所得新臺幣參仟元沒收，於全部或一部不能沒收或不宜執行沒收時，追徵其價額。 備註： （一）即起訴書附表一編號6 部分。 （二）證據卷頁： 1.被告於偵查及本院之自白（見偵卷第72頁、本院卷第86至87頁） 2.許智傑於偵查、原審之證述（見偵卷第96至97頁、原審卷第116至124頁） 3.許智傑為警採尿之勘查採證同意書、新北市政府警察局受採集尿液檢體人姓名及檢體編號對照表、台灣檢驗科技股份有限公司濫用藥物檢驗報告（見原審卷第57至59頁） 4.原審法院107年聲監字第105號、聲監續字第158、211號通訊監察書（見偵卷第21至23-1頁） 5.通訊監察譯文（見偵卷第53-1至54頁），詳細內容如下： 　107/4/22 下午06：21：56 　許智傑：我那個工地主任說要兩個工人哦。 　吳榮福：好。 　107/4/22 下午08：48：26 　吳榮福：你人要下車。　　　 　許智傑：我到加油站了，你到了我再下車。 　吳榮福：好兩分鐘。      七 107年4月25日下午1時42分後某時許/臺北市中山區濱江街附近某家中油加油站 許智傑0000000000 2公克/3,000元  毒品危害防制條例第4條第2 項販賣第二級毒品罪  原判決撤銷。 吳榮福販賣第二級毒品，累犯，處有期徒刑參年柒月。未扣案之犯罪所得新臺幣參仟元沒收，於全部或一部不能沒收或不宜執行沒收時，追徵其價額。 備註： （一）即起訴書附表一編號7 部分。 （二）證據卷頁： 1.被告於偵查及本院之自白（見偵卷第72至73頁、本院卷第86至87頁） 2.許智傑於偵查、原審之證述（見偵卷第97頁、原審卷第116至124頁） 3.許智傑為警採尿之勘查採證同意書、新北市政府警察局受採集尿液檢體人姓名及檢體編號對照表、台灣檢驗科技股份有限公司濫用藥物檢驗報告（見原審卷第57至59頁） 4.原審法院107年聲監字第105號、聲監續字第158、211號通訊監察書（見偵卷第21至23-1頁） 5.通訊監察譯文（見偵卷第54至54-1頁），詳細內容如下： 　107/4/25 下午01：16：13 　許智傑：那個工地要給我兩個工人。 　吳榮福：我快到了。 　許智傑：那個工地快倒了。 　吳榮福：20分鐘。 　107/4/25 下午01：38：07 　許智傑：我到了，我在加油站。 　吳榮福：哪個加油站？ 　許智傑：你濱江街下來右轉，不是加油站？ 　吳榮福：好。 　107/4/25 下午01：42：11 　許智傑：走好了，謝啦。 　吳榮福：好。      八 107年4月27日晚間10時13分後某時許/臺北市中山區臺北馬偕醫院急診室外面 許智傑0000000000 2公克/3,000元  毒品危害防制條例第4條第2 項販賣第二級毒品罪  原判決撤銷。 吳榮福販賣第二級毒品，累犯，處有期徒刑參年柒月。未扣案之犯罪所得新臺幣參仟元沒收，於全部或一部不能沒收或不宜執行沒收時，追徵其價額。 備註： （一）即起訴書附表一編號8 部分。 （二）證據卷頁： 1.被告於偵查及本院之自白（見偵卷第73頁、本院卷第86至87頁） 2.許智傑於偵查、原審之證述（見偵卷第97頁、原審卷第116至124頁） 3.許智傑為警採尿之勘查採證同意書、新北市政府警察局受採集尿液檢體人姓名及檢體編號對照表、台灣檢驗科技股份有限公司濫用藥物檢驗報告（見原審卷第57至59頁） 4.原審法院107年聲監字第105號、聲監續字第158、211號通訊監察書（見偵卷第21至23-1頁） 5.通訊監察譯文（見偵卷第54-1頁），詳細內容如下： 　107/4/27 下午10：00：34 　許智傑：兩個工人，10分鐘後到。 　吳榮福：好。 　107/4/27 下午10：13：51 　吳榮福：你走進來急診室找我。 　許智傑：好。      九 107年5月12日晚間10時27分後某時許/新北市土城區土城交流道附近某統一便利商店 許智傑0000000000 4公克/6,000元  毒品危害防制條例第4條第2 項販賣第二級毒品罪  原判決撤銷。 吳榮福販賣第二級毒品，累犯，處有期徒刑參年柒月。未扣案之犯罪所得新臺幣陸仟元沒收，於全部或一部不能沒收或不宜執行沒收時，追徵其價額。 備註： （一）即起訴書附表一編號9 部分。 （二）證據卷頁： 1.被告於警詢、偵查及本院之自白（見偵卷第9至9-1、73頁、本院卷第86至87頁） 2.許智傑於偵查、原審之證述（見偵卷第97頁、原審卷第116至124頁） 3.許智傑為警採尿之勘查採證同意書、新北市政府警察局受採集尿液檢體人姓名及檢體編號對照表、台灣檢驗科技股份有限公司濫用藥物檢驗報告（見原審卷第57至59頁） 4.原審法院107年聲監字第105號、聲監續字第158、211號通訊監察書（見偵卷第21至23-1頁） 5.通訊監察譯文（見偵卷第54-1至55頁），詳細內容如下： 　107/5/12 下午09：43：34 　吳榮福：你到土城好了。 　許智傑：土城哪裡？上次那邊嗎？交流道下來7-11那邊嗎？ 　吳榮福：對。 　許智傑：我那個4個工人要分開哦。 　吳榮福：好。 　107/5/12 下午10：27：36 　吳榮福：你走來承天路這裡。 　許智傑：7-ll 這嗎？ 　吳榮福：對，我拿給你我就要走了，你錢拿在手上。 　許智傑：好。      十 107年5月18日下午5時12分後某時許/新北市新莊區中正路曜生婦產科外面 許智傑0000000000 4公克/6,000元  毒品危害防制條例第4條第2 項販賣第二級毒品罪  原判決撤銷。 吳榮福販賣第二級毒品，累犯，處有期徒刑參年捌月。未扣案之犯罪所得新臺幣陸仟元沒收，於全部或一部不能沒收或不宜執行沒收時，追徵其價額。 備註： （一）即起訴書附表一編號10 部分。 （二）證據卷頁： 1.被告於本院之自白（見本院卷第86至87頁） 2.許智傑於偵查、原審之證述（見偵卷第97頁、原審卷第116至124頁） 3.許智傑為警採尿之勘查採證同意書、新北市政府警察局受採集尿液檢體人姓名及檢體編號對照表、台灣檢驗科技股份有限公司濫用藥物檢驗報告（見原審卷第57至59頁） 4.原審法院107年聲監字第105號、聲監續字第158、211號通訊監察書（見偵卷第21至23-1頁） 5.通訊監察譯文（見偵卷第55頁），詳細內容如下： 　107/5/18 下午01：34：23 　許智傑：有沒有新工人？ 　吳榮福：有。 　許智傑：我要4個點工。 　吳榮福：等等我送去。 　許智傑：我在士林忠誠路這裡。 　吳榮福：好。 　許智傑：要好工人哦。 　107/5/18 下午05：12：02 　吳榮福：過來啊。 　許智傑：好。      十一 107年5月26日下午2時12分後某時許/臺北市中山區民族東路與林森北路口附近 許智傑0000000000 2公克/3,000元  毒品危害防制條例第4條第2 項販賣第二級毒品罪  原判決撤銷。 吳榮福販賣第二級毒品，累犯，處有期徒刑參年柒月。未扣案之不犯罪所得新臺幣參仟元沒收，於全部或一部不能沒收或不宜執行沒收時，追徵其價額。 備註： （一）即起訴書附表一編號11 部分。 （二）證據卷頁： 1.被告於本院之自白（見本院卷第86至87頁） 2.許智傑於偵查、原審之證述（見偵卷第97至98頁、原審卷第116至124頁） 3.許智傑為警採尿之勘查採證同意書、新北市政府警察局受採集尿液檢體人姓名及檢體編號對照表、台灣檢驗科技股份有限公司濫用藥物檢驗報告（見原審卷第57至59頁） 4.原審法院107年聲監字第105號、聲監續字第158、211號通訊監察書（見偵卷第21至23-1頁） 5.通訊監察譯文（見偵卷第55之1頁），詳細內容如下： 　107/5/26 下午12：26：11 　許智傑：我要找你。 　吳榮福：怎麼？昨天那個很好哦？ 　許智傑：對，可是不耐。 　吳榮福：這樣才好。 　許智傑：我今天要找你，一樣工地要兩個工人。 　吳榮福：好，上去再打給你。 　107/5/26 下午02：12：35 　吳榮福：我在民族東跟林森北路口。 　許智傑：我走到這邊了。      十二 107年5月28日下午3時49分後某時許/臺北市大安區仁愛路3段31巷附近某工地 許智傑0000000000 4公克/6,000元  毒品危害防制條例第4條第2 項販賣第二級毒品罪  原判決撤銷。 吳榮福販賣第二級毒品，累犯，處有期徒刑參年柒月。未扣案之犯罪所得新臺幣陸仟元沒收，於全部或一部不能沒收或不宜執行沒收時，追徵其價額。 備註： （一）即起訴書附表一編號12部分。 （二）證據卷頁： 1.被告於警詢及本院之自白（見偵卷第10-1頁、本院卷第86至87頁） 2.許智傑於偵查、原審之證述（見偵卷第98頁、原審卷第116至124頁） 3.人許智傑為警採尿之勘查採證同意書、新北市政府警察局受採集尿液檢體人姓名及檢體編號對照、台灣檢驗科技股份有限公司濫用藥物檢驗報告（見原審卷第57至59頁） 4.原審法院107年聲監字第105號、聲監續字第158、211號通訊監察書（見偵卷第21至23-1頁） 5.通訊監察譯文（見偵卷第55-1至56頁），詳細內容如下： 　107/5/28 下午02：13：54 　許智傑：工地要4個工人。 　吳榮福：好我從板橋過去。 　107/5/28 下午03：31：41 　吳榮福：在哪？ 　許智傑：仁愛路3段31巷。 　107/5/28 下午03：49：45 　許智傑：你有轉進31巷嗎？還是在仁愛路？我看到你了。 　吳榮福：你走過來。